【裁判字號】    97,上訴,1348
【裁判日期】    971211
【裁判案由】    違反槍砲彈藥刀械管制條例等
【裁判全文】
臺灣高等法院臺南分院刑事判決        97年度上訴字第1348號
上  訴  人  臺灣雲林地方法院檢察署檢察官
被      告  甲○○
                    （現於臺灣雲林第二監獄執行中）
上列上訴人因被告違反槍砲彈藥刀械管制條例等案件，不服臺灣
雲林地方法院九十七年度訴緝字第廿九號中華民國九十七年十月
卅日第一審判決（起訴案號：臺灣雲林地方法院檢察署九十四年
度偵字第五三二三號），提起上訴，本院判決如下：
    主  文
上訴駁回。
    理  由
一、按刑事訴訟法第三百六十一條第一項規定「不服地方法院之
    第一審判決而上訴者，應向管轄第二審之高等法院為之。」
    ，而民國九十六年六月十五日修正，同年七月四日生效施行
    之同條第二項並規定「上訴書狀應敘述具體理由。」，此屬
    法律上應具備之程式。又同法第三百六十二條、第三百六十
    七條前段分別規定「原審法院認為上訴不合法律上之程式或
    法律上不應准許或其上訴權已經喪失者，應以裁定駁回之。
    」、「第二審法院認為上訴有第三百六十二條前段之情形者
    ，應以判決駁回之。」。而所謂不服第一審判決之「具體理
    由」，必係依據卷內既有訴訟資料或提出新事證，指摘或表
    明第一審判決有何採證認事、用法或量刑等足以影響判決本
    旨之不當或違法，而構成應予撤銷之具體事由，始克當之（
    例如：依憑證據法則具體指出所採證據何以不具證據能力，
    或依憑卷證資料，明確指出所為證據證明力之判斷如何違背
    經驗、論理法則）；倘僅泛言原判決認定事實錯誤、違背法
    令、量刑失之過重或輕縱，而未依上揭意旨指出具體事由，
    或形式上雖已指出具體事由，然該事由縱使屬實，亦不足以
    認為原判決有何不當或違法者（例如：對不具有調查必要性
    之證據，法院未依聲請調查亦未說明理由，或援用證據不當
    ，但除去該證據仍應為同一事實之認定），皆難謂係具體理
    由，俾與第二審上訴制度旨在請求第二審法院撤銷、變更第
    一審不當或違法之判決，以實現個案救濟之立法目的相契合
    ，並節制濫行上訴（最高法院九十七年度臺上字第八九二號
    刑事判決意旨參照）。
二、本件檢察官上訴意旨略以：證人陳鈞盛於警詢及偵查中均證
    述，扣案改造手槍及子彈均是被告所有，於案發時攜至王鏘
    汽車旅館藏放在朱雅琴黑色皮包內，且被告在案發時無償轉
    讓數量不詳之海洛因予其施用；另證人朱雅琴於警詢及偵訊
    時亦證稱，被告於案發時，曾無償提供數量不詳之海洛因供
    其施用，扣案海洛因二包為被告所有等語，依該二位證人於
    案發時係隔離訊問之情形下，均就被告有無轉讓海洛因一事
    ，為相同之陳述，且陳鈞盛就持有扣案改造手槍及子彈等情
    亦已坦承，應無任意誣攀被告使其入罪之理，而原審審理時
    距案發時已近三年之久，該二位證人之記憶似較為模糊，自
    不能因證人前後證述不一，即遽以推斷被告並無持有扣案槍
    彈及轉讓海洛因之行為。詎原審不察，竟諭知被告無罪，為
    此提起上訴，請撤銷原判決云云。
三、經查：原判決就檢察官上訴部分，已於原判決理由欄四、(二)
    之２及３詳予說明（原判決第五頁至第十三頁）：２、被告
    是否持有扣案之槍彈？(1)證人陳鈞盛固於偵查時供、證：「
    （警方在朱雅琴包包查獲改造手槍及廿六顆改造子彈、二顆
    彈殼，是誰的？）是甲○○的」、「（為何會放在朱雅琴的
    包包裡面？）我們到王鏘汽車旅館時，我在檢驗海洛因時，
    甲○○到床頭櫃時把東西放到包包裡面，警察來時我就把包
    包及我手上的海洛因從窗戶往外丟」、「（為何把包包往外
    丟？）因為我會害怕他把毒品放在包包裡面，他又喊警察來
    了，把東西丟了，我才會把包包往外丟」、「（為何甲○○
    說槍是你的？）不可能，吳怡輝的女朋友林依嫺可以作證，
    我們今天凌晨出來時包包內只放我女朋友朱雅琴的證件，到
    汽車旅館時吳怡輝與他女朋友躺床上，朱雅琴在床邊的小床
    休息」、「（警察查獲改造手槍及廿六顆改造子彈、二顆彈
    殼，是你的？）不是，是甲○○放的。」、「（他什麼時候
    放的？）在我們到王鏘汽車旅館時他放的」云云（偵字第五
    三二三號卷第九頁），固明確指案發當天於朱雅琴皮包內查
    獲具殺傷力之改造手槍一支及改造子彈廿六顆，係被告所有
    ，持至王鏘汽車旅館後，藏放在朱雅琴皮包內，然被告不可
    能未加掩飾毫無理由隨身攜帶槍彈，且為警查獲之黑色皮包
    又是朱雅琴所有，由陳鈞盛背著，該皮包並非被告所有，被
    告竟將之藏放在他人皮包內，陳鈞盛亦未過問或阻止被告將
    槍彈藏放在其女友皮包內，以免入己於罪，在在與常情有悖
    。再者，該槍彈既係被告所有，如為警查獲，亦與陳鈞盛無
    關，陳鈞盛為何要在警察到場時，將該皮包丟到窗外，亦有
    可疑。何況，陳鈞盛於原審九十五年度訴字第四六一號案件
    審理時供稱：槍彈是我自己的，不是甲○○的，我是在九十
    四年九月七日為警查獲時，即有一件槍砲案件，在南投那邊
    ，這些手槍在九十四年九月七日之前就有了，那時沒有被查
    獲，這些手槍我是向道具店買道具槍的零件回來，自己去改
    造的，當時發生事情，要去刑事組時，我在之前已發生過一
    個案件了，後來又遭通緝，所以我在去製作筆錄時，才都推
    給甲○○，但事實上槍的部分，與甲○○均無關，且當時甲
    ○○約我去王鏘汽車旅館，我懷疑甲○○與警察講好而約我
    過去，我剛上去，樓下的電動門就打開了，我一詢問是什麼
    人，甲○○即衝去將二樓房間的門打開，讓警察進來，所以
    我才懷疑是他與警察約好，帶警察去抓我等語在卷（原審第
    四六一號卷第一五四頁至第一五五頁）；於本案原審審理時
    更到庭證稱：九十四年十二月十六日上午在雲林縣斗六市王
    鏘汽車旅館為警查獲，本來要講我要買中古車的事情，跟朱
    雅琴還有一個朋友及朋友的女朋友一起過去，本來我們早上
    要去被告家，他說他家有人不方便，他說要去找地點，被告
    開好旅館再約我們去，那天警察搜到槍跟子彈，是我的，放
    在黑色包包裡，包包是我的，裡面有放朱雅琴的東西，都是
    我在用的，有一把改造仿BERETTA槍，忘記有幾顆子彈，裡
    面是裝滿子彈，這個我去年已經判決完畢了，法院訊問的時
    候，我有跟法官講了，那天我們剛上樓，警察馬上就來了，
    一開始我以為是他帶警察來的，還有另外一個原因是因為當
    時我有另案我怕被收押，庭訊的時候我都有解釋過為什麼在
    警局、檢察官那邊說槍、子彈是被告的，到王鏘汽車旅館以
    後被告沒有拿我的槍彈，槍彈都是我的，跟他們沒有關係，
    警察來的時候，被告有喊說把東西收起來，他喊完就去開門
    ，我有藏黑色包包的手槍，還有手上海洛因，我要丟下去，
    警察就在我後面，警察就撿起來，沒有看到被告丟什麼東西
    或藏什麼東西到，他去開門警察馬上進去，我跑去浴室窗戶
    要把東西丟出去，警察就已經在我後面等語明確（原審卷第
    六三頁至第七０頁）。是證人陳鈞盛前後供述並不一致，而
    陳鈞盛於原審審理時，已詳細解釋其之所以於警詢及偵查中
    指證扣案槍彈為被告所有，係因懷疑被告故意誘使其至王鏘
    汽車旅館後，再引領員警到場查緝，因而挾怨報復，誣指扣
    案槍彈為被告所有，參以被告於警詢及偵查中亦供稱：我前
    往「王鏘汽車旅館」是要開房間給陳鈞盛休息，警方來時，
    我正下樓關門，陳鈞盛等人懷疑我出賣他們，所以才指證我
    提供毒品供其等吸食等語，大致相符，是當日係被告先至王
    鏘汽車旅館訂房後，始通知被告等人前往，且為警查獲時，
    被告恰開門下樓查看何人進入一情，應堪認定。從而陳鈞盛
    嗣後於原審九十五年度訴字第四六一號案件及本案審理時供
    、證，因懷疑被告報警而遭查獲，乃誣陷被告等語，尚非虛
    妄。又陳鈞盛自九十三年十月間起開始製造改造手槍及子彈
    ，並多次為警查獲持有其所改造之手槍及子彈，陳鈞盛因而
    經原審於九十六年十月十八日，以九十五年度訴字第四六一
    號判決判處有期徒刑七年六月確定，有原審九十五年度訴字
    第四六一號刑事判決在卷可按，顯見陳鈞盛有製造手槍、子
    彈之技術及管道，反觀卷附被告之臺灣高等法院前案紀錄表
    ，被告並無槍砲之前科紀錄，二者相較，扣案槍、彈為陳鈞
    盛所有之可能性較高。故陳鈞盛指證扣案槍彈為被告所有，
    於案發當天持至王鏘汽車旅館，放在其包包內一情，要難採
    信。(2)案發當時在場之證人朱雅琴於警詢時證稱：於九十四
    年十二月十六日上午八時多左右，到達王鏘汽車旅館226號
    房間，由吳怡輝開車載我們四人（另有陳鈞盛、林依嫺）一
    起來找被告談生意，警方臨檢時，我的黑色皮包內槍彈是陳
    鈞盛昨日就背著，早上五、六點從臺西鄉出門到斗六市我的
    黑色皮包都由陳鈞盛背著保管，該槍彈是陳鈞盛所有，警方
    執行檢查時有看到陳鈞盛拿黑色皮包站在二樓浴室窗戶旁，
    有聽到警察叫他不要丟掉等語，已明確陳稱，扣案槍彈為陳
    鈞盛所有，與陳鈞盛在原審九十六年度訴字第四六一號案件
    及本件原審審理時供、證情節，互核一致。而證人朱雅琴雖
    於偵查時稱：「（在妳皮包內查獲手槍及廿六顆改造子彈、
    二顆彈殼，是誰的？）皮包是我的，但那些東西不是我的」
    、「（為何在妳皮包有槍彈？）我皮包昨天是我男朋友背的
    ，我都沒碰我包包，凌晨三點時我男朋友出去，約半個小時
    回來我看裡面沒有什麼東西，五、六點時我們開車從臺西到
    斗六找阿德，車上有把包包交給我男朋友，在汽車旅館時我
    在睡覺，我看見阿德有從我枕頭邊拿走我包包，後來警察到
    時就看到包包裡面有槍」等語，為其在警詢時所未陳述，且
    與其警詢所述情節不符，復與陳鈞盛在偵查中證述，被告到
    床頭櫃時把東西放到包包裡面等情，又有未合，茍朱雅琴於
    偵查所述上情屬實，亦僅足證被告曾拿走其皮包，但未能證
    明被告拿走其包包當時，將扣案槍、彈藏在其皮包內甚明。
    況且，朱雅琴於原審審理時證稱：九十四年十二月十六日上
    午有去斗六王鏘汽車旅館，跟陳鈞盛去的，忘了幾點過去，
    那時候陳鈞盛是我男朋友，他說要過去找朋友，沒有講找朋
    友目的，當天被告有在場，有五個（人），另外二個忘了是
    誰，我不知道名字，那天睡覺的時候警察衝上來，搜到海洛
    因，還有槍械，槍在我的包包裡面搜到，陳鈞盛把我的包包
    帶走，從頭到尾都是他背的，我們是男女朋友在一起，包包
    都是他背的，包包是我的沒有錯，槍是誰的不知道，警察那
    邊有攤開來看，才知道包包有槍，除了陳鈞盛有碰包包之外
    ，沒有看過有人碰我的包包，當初包包是我的，他們二人（
    指陳鈞盛及被告）做什麼我不知道，他們二人在那邊拿我的
    包包我怎麼知道幹嗎，他（指被告）與陳鈞盛在那邊說話，
    他們二人是朋友，我不知道怎麼碰（皮包），他們二人拿來
    看，不確定被告知道裡面什麼東西，我當時也不知道裡面什
    麼東西云云（原審卷第七九頁至八八頁），先稱除陳鈞盛外
    ，未看見其他人碰其皮包，其後又稱被告與陳鈞盛一起將其
    皮包拿來看，先後證述互有歧異，且未證述扣案槍彈是被告
    藏放在其皮包內。是以，朱雅琴之證述亦無從遽為不利被告
    之認定。(3)此外，吳怡輝、林依嫺於警詢時均稱，不知扣案
    手槍及子彈是何人所有等語明確。而扣案具殺傷力之改造手
    槍一支、子彈廿六顆及卷附內政部警政署刑事警察局九十五
    年一月五日刑鑑字第0940196907號槍彈鑑定書一份、現場照
    片十六張，僅足證明被告與陳鈞盛等人於九十四年十二月十
    六日，在王鏘汽車旅館為警查時，扣得上開具殺傷力之槍、
    彈，尚難因此遽認該具殺傷力之槍、彈即為被告所有或藏放
    在朱雅琴皮包內無訛。職是，公訴意旨指被告與陳鈞盛共同
    持有扣案具殺傷力之改造手槍及子彈，即乏依據。３、被告
    是否無償轉讓不詳數量之海洛因予陳鈞盛、朱雅琴施用？(1)
    證人陳鈞盛於偵查時證稱：「（今早有無施用毒品？）有」
    、「（毒品何人提供？）甲○○」、「（你向他買的？）不
    是，我跟他討的，不用錢」、「（朱雅琴有無施用海洛因？
    ）應該沒有，我沒有看到，但我在檢驗時，甲○○有到小床
    那邊去，他手上有拿香菸，我不知道朱雅琴有無接香菸過去
    」、「（現場查扣的2包海洛因是誰的？）甲○○的」、「
    （為何會從朱雅琴的身上查出來？）海洛因本來是放在桌上
    ，警察來時甲○○說把東西收一收，我女朋友才把它放到內
    衣裡面」云云（偵字第五三二三號卷第九頁）；然陳鈞盛於
    原審審理時則證稱：「（那天你們有無人施用毒品？）在那
    裡都沒有用，那邊有毒品，我的部分我有承認警察搜到香菸
    ，我吸食部分已經判了，當天在那邊我們到了之後警察就到
    了，沒有在那邊吸食」、「（你當時警局、檢察官那邊為何
    說有人有施用，還說是施用海洛因？）那時候我們本身已經
    有施用過毒品，但是當天在場的時候並沒有，有帶毒品去，
    但在那邊沒有施用，來不及施用警察就已經到了」、「（當
    時檢察官問你早上有無施用毒品，你說有，檢察官問怎麼來
    的，你說甲○○提供的，你說跟甲○○討的，不用錢？）時
    間久，忘記（偵訊）過程，我們本身有施用，自己都有帶自
    己的東西，我去那邊目的是要跟他談買中古車的事情，到那
    邊警察就到了，也來不及施用」、「（當時你有沒有帶海洛
    因毒品要去王鏘汽車旅館？）一點點，我當時被警察搜到那
    二支香菸部分」、「（當時你身上警察有查到海洛因毒品？
    ）二支香菸，剛捲好菸」、「（香菸在你身上什麼地方查到
    ？）本來還拿在手上，警察就到了」、「（二支香菸放在什
    麼地方被查到？）我要跟包包一起丟掉的時候」、「（他沒
    有拿毒品給你們？）沒有，我們自己有帶毒品去」、「（你
    在九十四年十二月十六日晚上九點多在檢察官那邊筆錄，經
    具結，提示偵卷第九頁，檢察官問早上有無施用毒品，你說
    有，檢察官問說毒品誰提供的，你說甲○○？與今天所言不
    同？）我當時認為警察是甲○○帶來的，心裡面覺得不滿」
    、「（你的意思是檢察官那邊所言不實在？）對。事實上我
    們自己要施用的東西，我們自己都有帶」、「（你今天所言
    才是事實？）對」、「（同日筆錄，檢察官問你是否你跟他
    買的，你說你跟他討的，不用錢？）太久忘記了，事實上沒
    有這回事情」、「（事實是如何？）去的時候他在捲菸，我
    也在捲菸，我自己有帶我自己的東西」、「（檢察官問你現
    場查到二包海洛因是誰的，你說是甲○○的，為何你這樣講
    ？）當時在地上的東西，除了個人身上搜到的是自己的東西
    ，此外，地方是甲○○找的，所以這樣講」、「（檢察官問
    你為何會從朱雅琴的身上出來那二包海洛因，你說海洛因本
    來是放在桌上，警察來時甲○○說把東西收一收，朱雅琴才
    把它放到她內衣裡面？）他有叫我們收東西，但是事實上我
    沒有看到，因為他去開門警察進來，我就拿我的東西跑去浴
    室從窗戶要丟東西，過程中警察都跟在我後面，我沒有看到
    東西」、「（沒有看到為何這樣講？）我認為是他帶警察去
    的」、「（你在檢察官那邊所言關於槍、毒品部分都不實在
    ？）對」、「（提示九十五訴字四六一號審理卷二，法官問
    你甲○○來的時候警察來了沒，你說他約你在那邊碰面，本
    來他要帶你去看車，你到那邊時，你剛上去，他拿海洛因請
    你，你在捲煙，樓下的電動門就打開了，你一詢問是什麼人
    ，甲○○即衝去將二樓房間的門打開，讓警察進來，所以懷
    疑是他與警察約好，帶警察去抓你？）他有拿東西出來，他
    在梳妝檯捲菸，我也在捲菸」等語（原審卷第六四頁至第七
    一頁），陳鈞盛對於被告是否在案發時，無償轉讓海洛因予
    其施用一節，前後證述兩歧，是否屬實，非無疑義。(2)而證
    人朱雅琴於警詢時固供稱：「（警方在妳身上查獲何物？）
    我自己從內衣拿出二包海洛因毛重2.46公克... 」、「（毒
    品、槍彈何人所有？）警方臨檢時，甲○○叫我把（東西）
    收起來，毒品是甲○○所有... 」、「（妳於何時地開始吸
    食毒品？）我於九十四年十二月十六日上午八時許，在王鏘
    汽車旅館226號房吸食毒品」、「（吸食何毒品？如何吸食
    ？毒品何人提供？）我吸食海洛因毒品摻在香菸內吸食。海
    洛因是甲○○提供」、「（所施用之毒品是否向甲○○購買
    ？）不是購買的，是甲○○提供我吸食的云云（警卷第廿四
    頁至第廿六頁）；於偵查時亦供、證略謂：我身上的海洛因
    是甲○○說警察來了東西收起來，我就隨手拿桌上的東西往
    內衣塞，海洛因真的是甲○○的，今天早上八點多在汽車旅
    館有吸食海洛因，是甲○○提供的，不用錢的，陳鈞盛、甲
    ○○及我都有吸，陳鈞盛他自己身上也有（毒品），剛到時
    甲○○已經把海洛因摻在香菸裡面了，陳鈞盛施用的毒品有
    甲○○提供及他自己的云云（偵字第五三二三號卷第十六頁
    至第十八頁），雖亦表示被告無償轉讓海洛因予其施用，且
    扣案海洛因二包是被告所有，但稱陳鈞盛自己亦有攜帶毒品
    ，陳鈞盛有施用其自己所帶毒品亦有施用被告提供之毒品一
    情，則為其警詢時所未供述，且陳鈞盛本身如有攜帶海洛因
    ，被告又何需提供海洛因供渠等施用，是朱雅琴於偵查中上
    開供證，與常情有違。再者，朱雅琴於原審審理時則證述略
    謂，那天睡覺之前我有施用海洛因，我們都有用海洛因，用
    在菸裡面施用，海洛因從陳鈞盛那邊拿出來的，是到汽車旅
    館那邊拿出來的，除了陳鈞盛有拿海洛因出來之外，沒有看
    到其他人拿海洛因出來，那天在我的胸部有搜到海洛因，我
    當時在汽車旅館睡覺，我男朋友來叫我，是我男朋友塞進去
    的，就是這樣我才知道警察來的，沒有印象那天被告有拿海
    洛因出來，好像是去他（指被告）家之後才去汽車旅館的，
    海洛因是從我男朋友手上拿出來的，他（指陳鈞盛）是說當
    天是去向被告買的，是陳鈞盛在汽車旅館跟我講的，但我沒
    有親眼看到，沒有說買多少錢、買多重，他們二人（指被告
    及陳鈞盛）是一起走進來的，把東西拿出來，我問我男朋友
    身上為何有東西（指海洛因），他說他跟阿德（指被告）去
    弄來的，他們把東西放在桌上，沒有看到被告從身上拿海洛
    因出來，我用的毒品是陳鈞盛拿給我用的，但是陳鈞盛說是
    他是去跟阿德拿的云云（原審卷第八０頁至第八四頁），所
    述又與其在警詢、偵查供、證情節不符，且與陳鈞盛在偵查
    及原審審理時上開證述內容有異，故朱雅琴於警詢、偵查時
    指證，被告於案發當天曾無償轉讓海洛因予其施用一情，即
    有可疑。(3)證人陳鈞盛與朱雅琴雖均一度陳稱，被告於案發
    當天曾無償轉讓海洛因予渠等施用，扣案海洛因為被告所有
    云云，但陳鈞盛與朱雅琴於原審審理時則一致否認上情，衡
    以被告為警查獲時，並未在被告身上或所攜帶物品內扣得任
    何毒品，反之陳鈞盛則自承警員到場時，其欲將摻有海洛因
    毒品之二支香菸丟棄，而朱雅琴亦自承在其胸部取出二包海
    洛因，朱雅琴雖於警詢及偵查時表示該二包海洛因，是被告
    在警員到場前喊東西收一收，其隨手藏放在胸部云云，然則
    被告與朱雅琴並不相識，其之所以在當天到王鏘汽車旅館，
    係因與陳鈞盛為男女朋友關係，隨同陳鈞盛到該處，朱雅琴
    與被告當天第一次見面，又非親非故，焉有被告指示其將毒
    品此等違禁物收一收，其即聽命被告並將之藏放在自己胸部
    之理？況且，朱雅琴如有意湮滅該違禁物，衡情亦應迅即將
    之銷燬，豈有將該違禁物往自己身上攬，反而讓自身陷於麻
    煩之理？從而，證人朱雅琴及陳鈞盛所述難以置信。其餘在
    場之人吳怡輝於警詢證稱，朱雅琴、陳鈞盛、甲○○3人是
    否有吸食海洛因，我不清楚等語；林依嫺於警詢亦證稱，不
    知道現場查獲之海洛因為何人所有，在王鏘汽車旅館沒有看
    到何人施用毒品等語，均無法佐證陳鈞盛及朱雅琴所述為真
    。另扣案海洛因二包、現場照片十六張及卷附法務部調查局
    95年03月24日調科壹字第160002937號鑑定書，僅可證明案
    發當天自朱雅琴身上查獲二包白粉，該二包白粉確實均含有
    海洛因成分，然無法證明陳鈞盛及朱雅琴證述被告無償轉讓
    海洛因予渠等施用及扣案海洛因是被告所有一情屬實。是除
    證人陳鈞盛於警詢及證人朱雅琴於警詢、偵查上開不利被告
    之供述及證述外，並無其他證據足以佐證渠等證述係屬真實
    ，而渠等於原審審理時，所述非但互有歧異，亦與渠等於警
    詢或偵查之證述有不一致，非無瑕疵可指，尚難以陳鈞盛於
    警詢及朱雅琴於警詢、偵查中有瑕疵之指訴，遽為不利被告
    之認定。
四、綜稽上述，公訴人前揭上訴理由所稱之事項，均經原審審酌
    ，並於原判決理由中詳予說明，其認事用法，就形式觀之，
    並無違誤。而檢察官提起本件上訴，並未提出新事證，指摘
    或表明第一審判決有何採證認事用法等足以影響判決本旨之
    不當或違法，而構成應予撤銷之具體事由，亦即上訴意旨僅
    泛指原審已傳喚到庭詰問之證人陳鈞盛、朱雅琴二人於警詢
    及偵查中之證述，係依該二位證人於案發時係隔離訊問之情
    形下，所述較屬可採云云，惟就原審判決上開證據證明力之
    判斷論理過程究係如何違背經驗、論理法則，則付厥如；且
    既云「證人陳鈞盛於警詢及偵查中均證述，扣案改造手槍及
    子彈均是被告所有」，卻又指出「陳鈞盛就持有扣案改造手
    槍及子彈等情亦已坦承，應無任意誣攀被告使其入罪之理」
    ，證人陳鈞盛上開前後矛盾之證詞，上訴意旨均予以採用，
    卻又未依首揭意旨指出原判決認定事實有何錯誤、違背法令
    或論證有何違背論理法則之具體事由，揆諸首揭判決意旨，
    本件檢察官之上訴顯不符法定上訴程式，爰不經言詞辯論逕
    予駁回。
五、依刑事訴訟法第三百六十七條前段、第三百七十二條，判決
    如主文。
中    華    民    國    97    年    12    月    11    日
                  刑事第六庭  審判長法  官  董武全
                                    法  官  杭起鶴
                                    法  官  沈揚仁
以上正本證明與原本無異。
檢察官如不服本判決應於收受本判決後十日內向本院提出上訴書
，其未敘述上訴理由者並得於提起上訴後十日內向本院補提理由
書。
                                    書記官  廖文靜
中    華    民    國    97    年    12    月    12    日


司法院資訊處製作；財團法人民間司法改革基金會備份。
